

Experiencia laboral

DESARROLLADOR WEB

GEINFOR | 2019 - Actualidad

Participé en la de creación de un sistema de gestión empresarial desde cero con las tecnologías mas novedosas dentro del sector, trabajando tanto en la capa de back, como en la de frontend, aunque es en esta última donde más crecí como programador.

PROGRAMADOR ANDROID

CREATIVE CITY MANCHESTER | 04/2019 - 07/2019

Cursé las FCT's con la beca de FCTEuropa en Mánchester (UK), durante esta me encargué de diseñar y crear una aplicación Android desde cero junto a la ayuda de la CEO adaptándome a las necesidades que presentaba la empresa.

Estudios

GRADO SUPERIOR EN DESARROLLO DE APLICACIONES MULTIPLATAFORMA

IES Serpis | 2017 -2018

GRADO SUPERIOR EN DESARROLLO DE APLICACIONES WEB

IES Sant Vicent Ferrer | 2018 - 2019

Conocimientos / Herramientas

Cómo frontend he trabajado sobre todo con **Angular**, y por mi cuenta he desarrollado con **React** y **Ionic**. Por supuesto conozco los lenguajes bases HTML5, CSS y preprocesadores como SASS, Javascript, Typescript...

Por la parte de backend he trabajado sobre todo con **Springboot** (Java) y **NestJS** (Javascript). También he programado servicios con **Node**. Y además tengo un buen manejo de gestores de paquetes como **NPM** y sistemas de controles de versiones como **GIT**.

Habituado a trabajar diariamente con metodologías de trabajo ágiles como SCRUM y KANBAS.

Nivel alto de inglés B2 (Cambridge First Certificate) Con transporte propio.

Perfil profesional

Soy un programador curioso y con ganas de aprender las tecnologías mas punteras del sector web. He trabajado en equipos de programación tanto como de Front como de Backend. Además soy un entusiasta del mundo crypto y todo lo relacionado con la blockchain.

Habilidades / Capacidades

- Fácil adaptación
- Organizado y constante
- Aprendizaje rápido
- Facilidad para trabajar en equipos
- Perfeccionista con el código (clean code)

¿Qué puedo aportar?

Mi experiencia como programador junior en diferentes frameworks y lenguajes como full-stack, además de muchas ganas de trabajar y seguir formandome día a día.

Contacto

C/Ramón y Cajal nº67, Alginet, Valencia (46230)

Email: chfus@tuta.io Tlfno: +34 665214233

LinkedIn: https://www.linkedin.com/in/christian-

moltó-51b449186